# 请教陈老师关于母公司转让子公司股权由成本法改权益法会计处理问题

提问人：yandimeijian 时间：2017-12-31 10:26:38
A公司以 5300 万投资B公司，并持有B公司100%股权，截止 2017 年 11 月 30 日，B公司账面实收资本 5300 万，留存收益-200万，其中本年利润-80万元。 2017 年 12 月 1 号，A公司将持有B公司80%的股权转让给了第三方，转让价款 4200 万元，成本法改为权益法核算，请教陈老师，A公司在母公司层面及合并报表层面应该如何做账务处理？望不吝赐教，越详细越好。谢谢

回答人：chenyiwei
个别报表层面：确认80%股权的处置损益4200-5300*80%=-40万元，并就剩余20%股权模拟权益法进行追溯调整：借：年初未分配利润 24 ，借：投资收益 16 ，贷：长期股权投资——损益调整 40 。借：长期股权投资（权益法）——投资成本 1060 ，贷：长期股权投资（成本法） 1060
合并报表层面：应确认投资收益=4200+4200 20%/80%-5100=150 万元。剩余股权公允价值 =4200 20%/80%=1050万元，合并报表层面对剩余20%股权的后续权益法核算的成本基础为 1050 万元，不同于个别报表层面的 1060 万元，且合并报表层面不需追溯调整前期比较数据。